【裁判字號】    97,訴,496
【裁判日期】    970731
【裁判案由】    違反毒品危害防制條例
【裁判全文】
臺灣嘉義地方法院刑事判決               97年度訴字第496號
公  訴  人  臺灣嘉義地方法院檢察署檢察官
被      告  甲○○
                    號（現另案在臺灣嘉義監獄鹿草分監執行
上列被告因違反毒品危害防制條例案件，經檢察官提起公訴（九
十七年度毒偵字第六三七號），被告於準備程序中就被訴事實為
有罪之陳述，經本院合議庭裁定由受命法官改依簡式程序審理，
本院判決如下：
    主  文
甲○○施用第一級毒品，累犯，處有期徒刑玖月。
    事  實
一、甲○○前因施用毒品案件，經本院以九十一年度毒聲字第九
    八號裁定令入戒治處所施以強制戒治，嗣經裁定停止戒治，
    於民國九十一年十月十五日停止其處分出監，所餘戒治期間
    付保護管束，於九十二年二月十八日保護管束期滿執行完畢
    ；另於九十四年間因施用第二級毒品以及連續施用第一級毒
    品案件，分別經本院以九十四年度訴字第三三四號判決判處
    有期徒刑五月、臺灣高等法院臺南分院以九十四年度上訴字
    第七八０號判決判處有期徒刑一年四月，應執行有期徒刑一
    年九月確定在案，嗣經減刑後，於九十六年七月十六日執行
    完畢出監。猶不知悔改，基於施用第一級毒品海洛因之犯意
    ，於九十七年三月十七日中午某時，在嘉義市○○路麥當勞
    店內廁所，以針筒注射之方式，施用第一級毒品海洛因一次
    。嗣於九十七年三月十八日下午四時三十分許，經警得其同
    意採尿送驗，呈嗎啡陽性反應，始查知上情。
二、案經嘉義縣警察局民雄分局報請臺灣嘉義地方法院檢察署檢
    察官偵查起訴。
    理  由
一、本件係經被告甲○○於準備程序當庭表示認罪，而經本院裁
    定以簡式審判程序加以審理，則依據刑事訴訟法第二百七十
    三條之二、同法第一百五十九條第二項之規定，不適用傳聞
    法則有關限制證據能力之相關規定，合先敘明。
二、訊據被告甲○○對於上開犯罪事實均坦承不諱，佐以被告於
    九十七年三月十八日下午四時三十分許，經警得其同意採尿
    送驗，其結果呈嗎啡陽性（按施用海洛因後，經人體之水解
    代謝作用，會呈嗎啡陽性反應）反應乙情，有正修科技大學
    超微量研究科技中心檢驗報告（檢體編號為：97民A039號）
    、代號與真實姓名對照表各一份在卷可佐，是上開補強證據
    ，已足資擔保被告前述自白之真實性，核與事實相合，可信
    為真實。又毒品危害防制條例第二十條就施用毒品者，祇於
    「初犯」及「五年後再犯」二種情形，有其追訴條件之限制
    ，即須於初犯經觀察、勒戒或強制戒治釋放後，五年內均無
    施用毒品之行為，始能認其前所實施之觀察、勒戒或強制戒
    治已足遮斷毒癮，而得於五年後再犯時，再予適用初犯之規
    定，重行觀察、勒戒等程序。倘五年內已經再犯，被依法追
    訴處罰，縱其第三次（或第三次以上）施用毒品之時間在初
    犯釋放五年以後，即與「五年後再犯」之情形有別，且因已
    於「五年內再犯」，顯見其再犯率甚高，原實施觀察、勒戒
    或強制戒治，已無法收其實效，而無五年戒斷期之存在，自
    無再經觀察、勒戒及強制戒治之必要，應得逕行追訴處罰。
    被告前因施用毒品案件，經本院以九十一年度毒聲字第九八
    號裁定令入戒治處所施以強制戒治，嗣經裁定停止戒治，於
    九十一年十月十五日停止其處分出監，所餘戒治期間付保護
    管束，於九十二年二月十八日保護管束期滿執行完畢；另於
    九十四年間因施用第二級毒品以及連續施用第一級毒品案件
    ，分別經本院以九十四年度訴字第三三四號判決判處有期徒
    刑五月、臺灣高等法院臺南分院以九十四年度上訴字第七八
    ０號判決判處有期徒刑一年四月，又於九十六年間因施用第
    一級、第二級毒品，經本院以九十六年度訴字第九四一號判
    決判處應執行有期徒刑一年四月確定等情，有臺灣嘉義地方
    法院檢察署刑案資料查註紀錄表、臺灣高等法院被告前案紀
    錄表等在卷可參，其於強制戒治後五年內再次犯施用毒品案
    ，且經法院判處罪刑確定，被告又再度因施用毒品而被查獲
    ，雖本次係於其前受強制戒治五年後再犯，仍應依毒品危害
    防制條例第二十三條第二項之規定，予以論科。是本件事證
    明確，被告施用第一級毒品海洛因犯行，洵堪認定，應依法
    論科。
三、查海洛因為毒品危害防制條例所定之第一級毒品。故核被告
    所為，係犯毒品危害防制條例第十條第一項之施用第一級毒
    品罪；其施用前持有海洛因之低度行為，為施用之高度行為
    所吸收，不另論罪。再被告前因施用第二級毒品以及連續施
    用第一級毒品案件，分別經本院以九十四年度訴字第三三四
    號判決判處有期徒刑五月、臺灣高等法院臺南分院以九十四
    年度上訴字第七八０號判決判處有期徒刑一年四月，應執行
    有期徒刑一年九月確定，經減刑後於九十六年七月十六日執
    行完畢出監等情，有臺灣高等法院被告前案紀錄表及臺灣嘉
    義地方法院檢察署刑案資料查註紀錄表附卷可憑，其於有期
    徒刑執行完畢後五年以內故意再犯本件有期徒刑以上之罪，
    為累犯，應依刑法第四十七條第一項之規定，加重其刑。爰
    審酌被告前有違反毒品危害防制條例前科之素行，國中畢業
    之智識程度，前曾因施用毒品經強制戒治程序，竟未思悔改
    ，顯然缺乏禁絕毒害決心，以及被告施用毒品犯行係屬戕害
    自身健康之行為，尚未危害他人，且被告於本院審理中坦承
    犯行，態度尚稱良好等一切情狀，量處如主文所示之刑，以
    資懲儆。
據上論斷，應依刑事訴訟法第二百七十三條之一第一項、第二百
九十九條第一項前段，毒品危害防制條例第十條第一項，刑法第
十一條、第四十七條第一項，判決如主文。
本案經檢察官蔡彥守到庭執行職務。
中    華    民    國    97    年    7     月    31    日
                  刑事第一庭    法  官  黃琴媛
上列正本證明與原本無異。
如不服本判決，應於判決送達後十日內向本院提出上訴狀，上訴
書狀依法應敘述具體理由，如未敘述具體理由者，應於上訴期間
屆滿後二十日內補提理由書於本院（均應附繕本）。
中    華    民    國    97    年    7     月    31    日
                                書記官  李彩娥
附錄論罪科刑法條
毒品危害防制條例第10條
施用第一級毒品者，處 6 月以上 5 年以下有期徒刑。
施用第二級毒品者，處 3 年以下有期徒刑。


司法院資訊處製作；財團法人民間司法改革基金會備份。
